臺灣臺中地方法院刑事判決　　　　　　　100年度訴字第711號
公　訴　人　臺灣臺中地方法院檢察署檢察官
被　　　告　王繼賢
　　　　　　　　　　國民
　　　　　　　　　　（現另案在法務部矯正署臺中監獄執行中
指定辯護人　本院公設辯護人梁乃莉
上列被告因強盜等案件，經檢察官提起公訴（99年度偵字第
23708號），本院判決如下：
    主    文
王繼賢共同犯剝奪他人行動自由罪，處有期徒刑拾月，扣案鐵管
壹支、童軍繩條及透明膠帶壹捲，均沒收。
其餘被訴強盜部分，無罪。
    犯罪事實
一、王繼賢（綽號「阿益」）有妨害公務、竊盜、詐欺等前科（
    於本件均不構成累犯），與蘇俊龍（原名蘇上貿，業經臺灣
    嘉義地方法院判決）為朋友。緣蘇俊龍與翁辰驊（原名林佩
    璇）、林昱廷間有新臺幣（下同） 5萬元左右之投資糾紛，
    因蘇俊隆屢次遭翁辰驊、林昱廷索討該筆投資金，乃懷恨在
    心而亟欲將翁辰驊、林昱廷押走以資報復，王繼賢獲悉蘇俊
    龍有意結夥尋仇，便允諾代為糾眾；其 2人因而與真實姓名
    年籍不詳之成年男子共7、8人（無證據顯示為少年，確切人
    數亦屬不詳），共同基於傷害、剝奪行動自由之犯意聯絡，
    於民國97年11月26日下午，由蘇俊龍撥打電話假意邀約林昱
    廷及翁辰驊至雲林縣斗六市○○○路與宏昌路交岔路口處討
    論投資金返還事宜，蘇俊龍繼而駕駛車牌號碼不詳之白色自
    用小客車，搭載王繼賢及王繼賢之數名手下，攜帶長鐵管、
    童軍繩、透明膠帶前往上開處所；林昱廷則駕駛車牌號碼5J
    -2800 號自用小客車搭載翁辰驊一同前往赴約。嗣雙方抵達
    該處後，蘇俊龍即先行與翁辰驊、林昱廷晤談，王繼賢則與
    其餘數名成年人站在附近待命，嗣蘇俊龍與林昱廷等人相談
    不歡，蘇俊龍乃使眼色予王繼賢等人，同時將正欲撥打行動
    電話之林昱廷手中之行動電話奪下，在一旁待命之王繼賢及
    在場之數名姓名、年籍均不詳之成年男子見狀，即群起上前
    持鐵管等物毆打林昱廷及翁辰驊，致林昱廷受有「右上肢、
    兩側足部多處挫傷、擦傷、背皮多處挫傷、擦傷」之身體傷
    害；翁辰驊則受有「頸部瘀傷併挫傷、雙手腕瘀傷併挫傷、
    右腰開放性傷口、右膝部挫傷」等身體傷害。蘇俊龍、王繼
    賢及在場之其餘成年人士隨即強拉林昱廷、翁辰驊欲上林昱
    廷所駕駛之自小客車內，然為林昱廷趁隙脫逃，而翁辰驊則
    因不及反抗而遭挾持上車。蘇俊龍、王繼賢等人見狀乃由蘇
    俊龍便夥同2 名姓名、年籍均不詳之男子，駕駛搭載翁辰驊
    之車輛，連同駕駛蘇俊龍開往現場之自小客車之王繼賢等人
    ，一起離去現場，而蘇俊龍等人即在車上以童軍繩綑綁翁辰
    驊之雙手、再以透明膠帶將翁辰驊之口部封住，再由翁辰驊
    座位兩旁之人士控制翁辰驊之行動，而以此等方式剝奪翁辰
    驊之行動自由。嗣蘇俊龍、王繼賢等人相繼抵達雲林縣麥寮
    鄉之某處後，因得悉林昱廷已向警方報案，眾人幾經謀議後
    ，王繼賢與各該手下均先行離開，蘇俊龍則將車門上鎖，再
    單獨駕駛林昱廷之車輛搭載翁辰驊至雲林縣斗六市之成大醫
    院附近，將翁辰驊留在車上後，棄車逃逸。嗣警方據報前往
    處理，始循線查悉上情，並扣得王繼賢、蘇俊龍及其同夥所
    有作案用之鐵管1支、童軍繩3條、透明膠帶1捲及來源不詳
    之木質球棒1支等物。
二、案經林昱廷、翁辰驊訴由雲林縣警察局斗六分局報告臺灣雲
    林地方法院檢察署呈請臺灣高等法院檢察署檢察長令轉臺灣
    臺中地方法院檢察署檢察官偵查起訴。
    理    由
甲、程序方面：證據能力之說明：
    按被告以外之人（包括證人、鑑定人、告訴人、被害人及共
    同被告等）於審判外之陳述雖不符刑事訴訟法第159條之1至
    之4等4條之規定，而經當事人於審判程序同意作為證據，法
    院審酌該言詞陳述或書面陳述作成時之情況，認為適當者，
    亦得為證據；當事人、代理人或辯護人於法院調查證據時，
    知有刑事訴訟法第159條第1項不得為證據之情形，而未於言
    詞辯論終結前聲明異議者，視為有前項之同意，同法第159
    條之5定有明文。立法意旨在於傳聞證據未經當事人之反對
    詰問予以核實，原則上先予排除。惟若當事人已放棄反對詰
    問權，於審判程序中表明同意該等傳聞證據可作為證據；或
    於言詞辯論終結前未聲明異議，基於尊重當事人對傳聞證據
    之處分權，及證據資料愈豐富，愈有助於真實發見之理念，
    且強化言詞辯論主義，使訴訟程序得以順暢進行，上開傳聞
    證據亦均具有證據能力。查檢察官、被告、指定辯護人對於
    本案卷內相關證人之證述、文書卷證資料，於本院100年4月
    17日行準備程序中、本院100年5月16日審理中並未就有何於
    刑事訴訟法第159條第1項不得為證據之情形於本院言詞辯論
    終結前聲明異議，且有關本案諸證人之證述、文書卷證資料
    亦經本院於審理期日逐一提示、朗讀，並告以要旨，本院復
    審酌相關證人證述筆錄製成、文書卷證資料取得，並無證據
    顯示有何違背程序規定情事，依據上述之說明，均應具有證
    據能力。
乙、有罪部分得心證之理由：
一、訊據被告王繼賢固坦承曾於上揭時間帶同友人數名陪同證人
    蘇俊龍前往雲林縣斗六市○○○路與宏昌路交岔路口處，惟
    矢口否認有何公訴人所指之上揭犯行，辯稱：伊只是受證人
    蘇俊龍之託前往現場幫忙處理投資糾紛之事，因為擔心證人
    蘇俊龍被人打，所以帶了一些友人一同前往，到了現場後才
    發現雙方都是伊認識的人，伊不想介入，便要證人蘇俊龍自
    己處理，只留下伊的友人，再自行徒步離開現場前往斗六某
    代書事務所訪友，案發當時伊根本沒有在場，自然沒有拿走
    人家行動電話、傷害、剝奪他人行動自由之犯行，伊帶友人
    一起去只是到場協助，沒有想要打人或押人云云。惟查：
  (一)被告上揭犯行，業據告訴人翁辰驊、林昱廷於警詢中指述綦
    詳，復於臺灣嘉義地方法院 99年度訴字第921號審理時到庭
    認證人而具結證述屬實，核與共犯蘇俊龍就本件犯行於臺灣
    嘉義地方法院99年度訴字第921號案件之偵查、審理中所供
    述內容，以及於本院審理中經提解到庭結證情節大致相符，
    並有車籍資料-基本資料詳細畫面、雲林縣警察局97年12月8
    日雲警鑑字第0972100095號函送刑案現場勘察報告暨照片、
    （內含告訴人林昱廷、翁辰驊傷勢照片）、告訴人林昱廷、
    翁辰驊於洪揚醫院就診之診斷證明書等在卷可稽，並有木質
    球棒1支、長鐵管1支、童軍繩3條及透明膠帶1捲等作案工具
    扣案可佐。
  (二)被告王繼賢雖以前詞置辯，惟共犯蘇俊龍於本院審理中已具
    結證稱：伊與告訴人2人約在雲林某保齡球館附近見面，因
    為是金錢糾紛，所以找被告王繼賢看看有何解決方法，被告
    王繼賢便帶朋友與伊一起去赴約，當時伊怕告訴人2 人找人
    打伊，便準備了童軍繩、膠帶及鐵管以資防身備用，萬一被
    打就可以用這些東西把對方抓起來，伊到達現場與告訴人等
    碰面後，被告王繼賢曾上前詢問事情始末，接著就走回現場
    附近的教堂與友人一起等候，當時該教堂距離伊與告訴人等
    講話的地方很近、約 100公尺，講話都聽得到，也應該看得
    見彼此在做何事，後來伊與告訴人林昱廷談得不甚愉快，告
    訴人林昱廷拿著車上的木棍子要打伊，被告王繼賢的友人們
    便衝上去打人，伊怕告訴人林昱廷報警，所以和現場的人士
    想要把他抓走，結果沒抓到告訴人林昱廷，被告王繼賢就說
    出事了，伊就和被告王繼賢的友人把告訴人翁辰驊拉上告訴
    人林昱廷停放在現場之自小客車上，伊便上了告訴人林昱廷
    的車子，當時車上除了伊與告訴人翁辰驊外，還有2 名被告
    王繼賢的友人，而被告王繼賢與其他友人便駕駛伊開往現場
    之另壹台自小客車，雙雙駛離現場，然後伊才又在途中自己
    或命車上友人前往伊開往現場的另台自小客車上將童軍繩、
    膠帶等物取來，接著告訴人翁辰驊就被綑綁了等語明確（參
    閱本院審理卷第56頁背面至64頁背面）。衡諸證人蘇俊龍既
    為本案共犯，對於案發當時之動機、現場狀況、彼此下手情
    節，自屬知之甚詳，且其係於本院審理中直接面對被告王繼
    賢作證，其證述內容實具有相當之可信性，況該等證述內容
    經核與告訴人林昱廷、翁辰驊於警詢及嘉義地方法院99年度
    訴字第921號案件審理中證述情節大致相符，堪信為真實。
    又被告王繼賢已於審理中坦承到場之不知名人士數人，均為
    其叫去幫忙之小弟，是在該等攜帶鐵管、膠帶、童軍繩一起
    赴約之情形下，被告王繼賢與該等友人之目的應係綁人乃屬
    昭然若揭，縱被告先行離去現場，惟其仍將該等手下留在現
    場，用意自然係在協助共犯蘇俊龍將告訴人等押走，被告王
    繼賢就此等犯意之聯絡、行為之分擔亦難辭其咎，何況告訴
    人翁辰驊、共犯蘇俊龍均於本院審理時結證稱：被告王繼賢
    當時仍在現場，只是距離比較遠等語明確；而共犯蘇俊龍更
    以證人身分結證稱：當告訴人林昱廷跑掉時，被告王繼賢還
    在旁邊說：「出事了」等語，顯見被告王繼賢此處所辯均係
    事後卸責之詞，礙難採信。
  (三)綜上所述，本件被告王繼賢上揭犯行，應屬事證明確，堪為
    認定，應予依法論科。至證人翁辰驊雖於本院審理中結證稱
    ：被告等人係將其押上車之後，才去百利花園附近買童軍繩
    等語。惟查，告訴人翁辰驊係本案之被害人，在本件案發時
    不但遭人持器物毆打，復遭人強押上車，並在車上遭人綑綁
    束縛，就此等恐怖之經歷過程之細節有所淡忘，自與常情相
    符，因本件共犯蘇俊龍已於本院審理中結證稱：鐵管、童軍
    繩、膠帶都是事先預備好帶到現場去的等語，參酌前述被告
    與證人蘇俊龍等前往案發地點之目的即係在押人，本院因認
    證人蘇俊龍所述應與事實較為相符而足資採信。另證人蘇俊
    龍雖曾於本院審理中結證稱：伊等有打人，但是是徒手打而
    非持器物毆打云云。惟觀諸告訴人2 人之傷勢，除多處擦、
    挫傷外，尚有瘀傷、開放性傷口之存在，該等傷勢顯非單純
    徒手毆打，而係以器物為工具毆擊所致，乃屬至明，證人蘇
    俊龍此處所辯顯係事後迴護被告王繼賢之詞而不足為採，均
    在此一併敘明之。
二、按刑法第 302條之妨害自由罪，係妨害他人自由之概括括規
    定，故行為人具有一定之目的，以非法方法剝奪人之行動自
    由者，除法律別有處罰較重之規定（例如略誘及擄人勒贖等
    罪），應適用各該規定處斷外，如以使人行無義務之事，或
    妨害人行使權利為目的，而其強暴脅迫已達於剝奪人行動自
    由之程度，即祇成立本罪，不應再依同法第304條之強制罪
    論處。誠以此項使人行無義務之事，或妨害人行使權利之低
    度行為，應為剝奪人之行動自由高度行為吸收，不能以其目
    的在使人行無義務之事，或妨害人行使權利，即認係觸犯刑
    法第302條第1項、第304條第項之2罪名而依刑法第55條之規
    定從一重處斷。且刑法第 302條第1項之法定刑，既較第304
    條第 1項為重，則以私行拘禁之方法妨害人自由，縱其目的
    使人行無義務之事，或妨害人行使權利，仍應逕依第 302條
    第1項論罪，並無適用第304條第1項之餘地。又刑法第302條
    第1 項之剝奪他人行動自由罪，以私行拘禁或以其他非法方
    法，剝奪人之行動自由為要件，所謂非法方法，當包括強暴
    、脅迫、恐嚇等足以剝奪他人行動自由之情事在內，故剝奪
    他人行動自由所實施之非法方法，其低度之普通傷害、恐嚇
    、強制行為均應為妨害自由之高度行為所吸收，僅應論以刑
    法第302條第1項之妨害自由一罪。查本件被告王繼賢與共犯
    於案發時點前往案發地點之目的，由彼等攜帶鐵棍、童軍繩
    、膠帶等足以制服、綑綁他人之情節觀之，顯然一開始即出
    於有剝奪告訴人等行動自由之意思而為本件犯行，是依上揭
    說明，核被告王繼賢所為，係犯刑法第302條第1項之妨害自
    由罪，公訴意旨認被告王繼賢所為，係分別犯刑法第302條
    第1項、第304條第1項、第277條第1項等數罪，核與上揭說
    明有所不符，應予更正之。而被告王繼賢在時間、地點均相
    當密接之情形下，同時欲捉拿告訴人林昱廷及翁辰驊，雖僅
    達到將告訴人翁辰驊押上車之目的，而讓告訴人林昱廷逃脫
    ，仍應認係一行為同時觸犯剝奪他人行動自由既遂及未遂罪
    2罪，而應依刑法第55條想像競合之規定從一重之剝奪他人
    行動自由既遂罪論處。公訴意旨就被告剝奪告訴人林昱廷行
    動自由（未遂）部分固未據起訴，惟既與已成罪之剝奪他人
    行動自由罪（告訴人翁辰驊部分）構成想像競合之法律上一
    罪關係，本院自得就該部分一併予以審究，附此敘明。而被
    告王繼賢及其他共犯關於奪下告訴人林昱廷手上之行動電話
    而不讓其撥打，以及持鐵棒等物品毆傷告訴人林昱廷及翁辰
    驊之所為，或為對物施暴、或為對人施暴之強暴行為之當然
    結果，均不另論罪。而被告王繼賢與共犯間就該等犯行具有
    犯意聯絡、行為分擔，應論以共同正犯。另被告王繼賢於本
    院準備程序中固曾供稱：一同前往之友人中有的應該是未成
    年人等語，嗣於辯論時已改稱：大概都是18、9歲之人，伊
    不是很清楚那些人的年紀，而證人翁辰驊於嘉義地方法院99
    年度訴字第921號案件中亦曾結證稱：
    那些王繼賢的友人都很年輕，但是不確定年紀等語，是本件
    並無證據足認被告係與未成年人共犯，附此敘明。
三、爰審酌被告王繼賢為被告蘇俊龍就金錢債務糾紛強出頭，並
    對告訴人等以暴力相向，對告訴人林昱廷、翁辰驊除造成身
    體傷害外，亦產生極大之心理損害，告訴人翁辰驊於臺灣嘉
    義地方法院99年度訴字第921號案件審理中及本案審理中出
    庭作證時，對案發情節猶泣不成聲，被告之囂張之行為實不
    足為採，並斟酌其事後否認犯行，並飾詞狡辯，態度不甚良
    好，亦未曾與告訴人等進行民事上之和解等一切情狀，量處
    如主文所示之刑，以資懲儆。
四、末查，扣案之鐵管1支、童軍繩3 條、透明膠帶1捲，乃與被
    告共犯本件之蘇俊龍所有，而供本件犯罪所用之物，業據共
    犯蘇俊龍於本院審理中供述明確，爰依刑法第38條第1項第2
    款之規定予以宣告沒收。至扣案木質球棒 1支，因被告否認
    涉案，共犯蘇俊龍於本院審理中復結證稱：球棒不是伊帶去
    的等語，另證人翁辰驊雖曾於臺灣嘉義地方法院99年度訴字
    第921 號案件審理中結證稱：雖然告訴人林昱廷車上的確有
    防身球棒，但不是扣案這一支等語，然而證人翁辰驊於案發
    後情緒極為緊繃，作證時多次在庭上哭泣，則其就此等案發
    時之細節記憶是否正確，實屬可疑。則在別無其他證據證明
    該木質球棒係被告及共犯所為之物，且球棒亦非違禁物品之
    情形下，本院就該扣案木質球棒1 支爰不予宣告沒收，附此
    敘明。
丙、無罪部分：
一、公訴意旨另略以：（承上經判決有罪之事實部分）被告王繼
    賢與共犯蘇俊龍等人將告訴人翁辰驊押上共犯蘇俊龍所駕駛
    之原本為告訴人林昱廷之車牌號碼5J-2800 號自用小客車，
    並以童軍繩、膠帶束縛告訴人翁辰驊、再由坐在後座之被告
    王繼賢友人2 名分別壓制告訴人翁辰驊之行動自由後，被告
    王繼賢及共犯蘇俊龍等人即分乘兩部自用小客車駛離雲林縣
    斗六市○○○路、宏昌路口一帶。詎彼等在途中見告訴人翁
    辰驊身上攜帶有皮包，遂基於強盜之犯意聯絡，趁告訴人翁
    辰驊已被束縛行動自由而不能抗拒之際，強行取走告訴人翁
    辰驊之皮包，並自皮包內取走現金800 元花用，因認被告王
    繼賢此部分所為，與共犯蘇俊龍及不詳姓名、年籍之成年友
    人涉犯有刑法第330條第1項之加重強盜罪嫌等語。
二、按犯罪事實應依證據認定之，無證據不得認定犯罪事實，刑
    事訴訟法第154條第2項定有明文。次按所謂認定犯罪事實之
    證據，係指足以認定被告確有犯罪行為之積極證據而言，該
    項證據自須適合於被告犯罪事實之認定，始得採為斷罪之資
    料；又認定不利於被告之事實，須依積極證據，苟積極證據
    不足為不利於被告事實之認定時，即應為有利於被告之認定
    ，更不必有何有利之證據；事實之認定，應憑證據，如未能
    發現相當確實證據，或證據不足以證明，自不能以推測或擬
    制之方法，以為裁判之基礎；且刑事訴訟上之證明資料，無
    論其為直接證據或間接證據，而為認定犯罪事實所憑，均須
    達於通常一般之人均不致有所懷疑，而得確信其為真實之程
    度，始得據為有罪之認定，若其關於被告是否犯罪之證明未
    能達此程度，而有合理懷疑之存在，致使無從形成有罪之確
    信，即不得遽為不利被告之認定，最高法院29年上字第3105
    號、30年上字第816號、40年臺上字第86號、76 年臺上字第
    4986號判例可資參照。又檢察官就被告犯罪事實，應負舉證
    責任，並指出證明之方法，刑事訴訟法第161條第1項定有明
    文，因此，檢察官對於起訴之犯罪事實，應負提出證據及說
    服之實質舉證責任。倘其所提出之證據，不足為被告有罪之
    積極證明，或其指出證明之方法，無從說服法院以形成被告
    有罪之心證，基於無罪推定之原則，自應為被告無罪判決之
    諭知，最高法院92年臺上字第128號判例意旨參照。
三、公訴意旨就此固以告訴人翁辰驊之指證述為其論述之依據，
    惟被告王繼賢就此乃堅決否認，辯稱：當天伊根本未與證人
    蘇俊龍分別駕車、一同駛離現場，自然無參與加重強盜犯行
    之可能等語。經查，本件被告王繼賢就告訴人翁辰驊遭強押
    上車之事，固因具有犯意聯絡、行為分擔而共負刑事責任，
    已如前揭有罪部分之析述，惟依上揭有罪部分之說明亦可知
    ，被告王繼賢案發當天受共犯即證人蘇俊龍之邀前往案發地
    點之目的係在押人討論債務事宜，且依卷內事證亦無從認定
    被告王繼賢曾就事發經過之除剝奪他人行動自由以外之其餘
    事項有何事先謀劃之情形，縱共犯蘇俊龍等人在押解告訴人
    翁辰驊的路途中，起意將失去行動自由之告訴人翁辰驊身上
    皮包取去，並將其內之現金拿走花用，在別無其他足資認定
    雖同行但是係坐在另外車輛上之被告王繼賢，就該等在共犯
    蘇俊龍所駕駛之密閉車廂內所發生之事有所認知並進而有犯
    意聯絡；況證人蘇俊龍於本院審理中亦結證稱：不曾在路上
    拿告訴人翁辰驊包包裡的錢給另外一車之被告王繼賢或其他
    人士等語，而告訴人翁辰驊於本院審理中具結證述之情節亦
    僅及於被告王繼賢知悉伊遭綑綁在蘇俊龍所駕駛的車上、當
    時蘇俊龍是自己把伊包包裡的錢拿出來的，至於拿給何人已
    不復記憶等語。則在此等情形下，實難勾稽被告王繼賢就該
    等公訴人所起訴之加重強盜罪有何參與或犯意之聯絡。況有
    關告訴人翁辰驊指稱：皮包裡面的錢被拿走一節，因告訴人
    翁辰驊於臺灣嘉義地方法院99年度訴字第921號案件審理中
    固證述其於警詢時僅說出百鈔遭搶，實則皮包內暗藏之千元
    鈔也一併遭掏空，皮包內所有的錢都不見。因為不記得多少
    錢，所以警詢時並未說出千元鈔被搶云云，惟證人翁辰驊於
    該案被告即本案證人蘇俊龍對之進行詰問時，亦不否認其當
    時表示皮包內有紅包一萬元，蘇俊龍離去前還要求其數算皮
    包內金錢有無短少一節（見卷附臺灣嘉義地方法院99年度訴
    字第921號審理影卷二第63頁），而該案被告蘇俊龍當場復
    質以「那時候在車上妳還有數？」，證人翁辰驊則當庭回應
    以「是百鈔嗎？」等語（參閱同上嘉義地方法院影卷二第64
    頁），似肯認曾有數算之舉。苟證人翁辰驊確實數算皮包內
    鈔票，則與其證述皮包內金錢均遭掏空云云，非無矛盾。再
    者，證人翁辰驊非不能概算其所謂暗藏千元鈔之金額，已如
    前述，卻僅指述百元鈔遭劫而未一併指陳大額千元鈔遭強取
    此情事，顯與常情有違。另證人翁辰驊就該案被告蘇俊龍有
    無強取其皮包內現鈔以支付加油費用乙情，除案發過程有無
    停車加油一節，前後供述不一外，就該案被告蘇俊龍何時取
    走證人翁辰驊皮包及何時、如何取款加油等情，亦有「（皮
    包是誰拿走？）（被押上車）在車上的時候，他（即被告）
    就叫（後面）少年人（台語音）把我的包包拿走……他（即
    被告）放在副座」、「他們停在草地的時候，有人跟他（被
    告）說要去加油，所以他從我的皮包裡面拿錢。」、「（被
    告拿多少金額給其他人加油？）……我坐在後面跟他（即被
    告）拉扯，他就好像自己的皮包一樣直接拿走，快速拿走怎
    麼可能會知道（金額）」等前後相左情狀（見同上臺灣嘉義
    地方法院審理影卷二第40、45、54頁），而該案被告蘇俊龍
    亦抗辯停車加油係自掏腰包付款等語，則證人翁辰驊此部分
    之指證既非無瑕疵可指，即難據為被告不利之證據。此外，
    本院復查無其他相關事證足資認定被告王繼賢此部分被訴之
    加重強盜犯行，揆諸前開說明，自應由本院就被告王繼賢此
    部分被訴犯行為無罪之諭知。
據上論斷，應依刑事訴訟法第299條第1項前段、第301條第1項，
刑法第28條、第302條第1項、第55條、第38條第1項第2款，判決
如主文。
本件經檢察官陳雅瑩到庭執行職務。
中　　華　　民　　國　 100　　年　　5 　　月　　30　　日
                  刑事第十一庭審判長  法  官  林慧英
                                      法  官  江奇峰
                                      法  官  林學晴
以上正本證明與原本無異。
如不服本判決應於收受判決後10日內向本院提出上訴書狀，並應
敘述具體理由；其未敘述上訴理由者，應於上訴期間屆滿後20日
內向本院補提理由書（均須按他造當事人之人數附繕本）「切勿
逕送上級法院」。
                                      書記官  簡雅文
中　　華　　民　　國　 100　　年　　5 　　月　　30　　日
附錄論罪科刑法條
中華民國刑法第302條
（剝奪他人行動自由罪）
私行拘禁或以其他非法方法，剝奪人之行動自由者，處5年以下
有期徒刑、拘役或3百元以下罰金。
臺灣臺中地方法院刑事判決　　　　　　　100年度訴字第711號
公　訴　人　臺灣臺中地方法院檢察署檢察官
被　　　告　王繼賢
指定辯護人　本院公設辯護人梁乃莉
上列被告因強盜等案件，經檢察官提起公訴（99年度偵字第
23708號），本院判決如下：
    主    文
王繼賢共同犯剝奪他人行動自由罪，處有期徒刑拾月，扣案鐵管
壹支、童軍繩條及透明膠帶壹捲，均沒收。
其餘被訴強盜部分，無罪。
    犯罪事實
一、王繼賢（綽號「阿益」）有妨害公務、竊盜、詐欺等前科（
    於本件均不構成累犯），與蘇俊龍（原名蘇上貿，業經臺灣
    嘉義地方法院判決）為朋友。緣蘇俊龍與翁辰驊（原名林佩
    璇）、林昱廷間有新臺幣（下同） 5萬元左右之投資糾紛，
    因蘇俊隆屢次遭翁辰驊、林昱廷索討該筆投資金，乃懷恨在
    心而亟欲將翁辰驊、林昱廷押走以資報復，王繼賢獲悉蘇俊
    龍有意結夥尋仇，便允諾代為糾眾；其 2人因而與真實姓名
    年籍不詳之成年男子共7、8人（無證據顯示為少年，確切人
    數亦屬不詳），共同基於傷害、剝奪行動自由之犯意聯絡，
    於民國97年11月26日下午，由蘇俊龍撥打電話假意邀約林昱
    廷及翁辰驊至雲林縣斗六市○○○路與宏昌路交岔路口處討
    論投資金返還事宜，蘇俊龍繼而駕駛車牌號碼不詳之白色自
    用小客車，搭載王繼賢及王繼賢之數名手下，攜帶長鐵管、
    童軍繩、透明膠帶前往上開處所；林昱廷則駕駛車牌號碼5J
    -2800 號自用小客車搭載翁辰驊一同前往赴約。嗣雙方抵達
    該處後，蘇俊龍即先行與翁辰驊、林昱廷晤談，王繼賢則與
    其餘數名成年人站在附近待命，嗣蘇俊龍與林昱廷等人相談
    不歡，蘇俊龍乃使眼色予王繼賢等人，同時將正欲撥打行動
    電話之林昱廷手中之行動電話奪下，在一旁待命之王繼賢及
    在場之數名姓名、年籍均不詳之成年男子見狀，即群起上前
    持鐵管等物毆打林昱廷及翁辰驊，致林昱廷受有「右上肢、
    兩側足部多處挫傷、擦傷、背皮多處挫傷、擦傷」之身體傷
    害；翁辰驊則受有「頸部瘀傷併挫傷、雙手腕瘀傷併挫傷、
    右腰開放性傷口、右膝部挫傷」等身體傷害。蘇俊龍、王繼
    賢及在場之其餘成年人士隨即強拉林昱廷、翁辰驊欲上林昱
    廷所駕駛之自小客車內，然為林昱廷趁隙脫逃，而翁辰驊則
    因不及反抗而遭挾持上車。蘇俊龍、王繼賢等人見狀乃由蘇
    俊龍便夥同2 名姓名、年籍均不詳之男子，駕駛搭載翁辰驊
    之車輛，連同駕駛蘇俊龍開往現場之自小客車之王繼賢等人
    ，一起離去現場，而蘇俊龍等人即在車上以童軍繩綑綁翁辰
    驊之雙手、再以透明膠帶將翁辰驊之口部封住，再由翁辰驊
    座位兩旁之人士控制翁辰驊之行動，而以此等方式剝奪翁辰
    驊之行動自由。嗣蘇俊龍、王繼賢等人相繼抵達雲林縣麥寮
    鄉之某處後，因得悉林昱廷已向警方報案，眾人幾經謀議後
    ，王繼賢與各該手下均先行離開，蘇俊龍則將車門上鎖，再
    單獨駕駛林昱廷之車輛搭載翁辰驊至雲林縣斗六市之成大醫
    院附近，將翁辰驊留在車上後，棄車逃逸。嗣警方據報前往
    處理，始循線查悉上情，並扣得王繼賢、蘇俊龍及其同夥所
    有作案用之鐵管1支、童軍繩3條、透明膠帶1捲及來源不詳
    之木質球棒1支等物。
二、案經林昱廷、翁辰驊訴由雲林縣警察局斗六分局報告臺灣雲
    林地方法院檢察署呈請臺灣高等法院檢察署檢察長令轉臺灣
    臺中地方法院檢察署檢察官偵查起訴。
    理    由
甲、程序方面：證據能力之說明：
    按被告以外之人（包括證人、鑑定人、告訴人、被害人及共
    同被告等）於審判外之陳述雖不符刑事訴訟法第159條之1至
    之4等4條之規定，而經當事人於審判程序同意作為證據，法
    院審酌該言詞陳述或書面陳述作成時之情況，認為適當者，
    亦得為證據；當事人、代理人或辯護人於法院調查證據時，
    知有刑事訴訟法第159條第1項不得為證據之情形，而未於言
    詞辯論終結前聲明異議者，視為有前項之同意，同法第159
    條之5定有明文。立法意旨在於傳聞證據未經當事人之反對
    詰問予以核實，原則上先予排除。惟若當事人已放棄反對詰
    問權，於審判程序中表明同意該等傳聞證據可作為證據；或
    於言詞辯論終結前未聲明異議，基於尊重當事人對傳聞證據
    之處分權，及證據資料愈豐富，愈有助於真實發見之理念，
    且強化言詞辯論主義，使訴訟程序得以順暢進行，上開傳聞
    證據亦均具有證據能力。查檢察官、被告、指定辯護人對於
    本案卷內相關證人之證述、文書卷證資料，於本院100年4月
    17日行準備程序中、本院100年5月16日審理中並未就有何於
    刑事訴訟法第159條第1項不得為證據之情形於本院言詞辯論
    終結前聲明異議，且有關本案諸證人之證述、文書卷證資料
    亦經本院於審理期日逐一提示、朗讀，並告以要旨，本院復
    審酌相關證人證述筆錄製成、文書卷證資料取得，並無證據
    顯示有何違背程序規定情事，依據上述之說明，均應具有證
    據能力。
乙、有罪部分得心證之理由：
一、訊據被告王繼賢固坦承曾於上揭時間帶同友人數名陪同證人
    蘇俊龍前往雲林縣斗六市○○○路與宏昌路交岔路口處，惟
    矢口否認有何公訴人所指之上揭犯行，辯稱：伊只是受證人
    蘇俊龍之託前往現場幫忙處理投資糾紛之事，因為擔心證人
    蘇俊龍被人打，所以帶了一些友人一同前往，到了現場後才
    發現雙方都是伊認識的人，伊不想介入，便要證人蘇俊龍自
    己處理，只留下伊的友人，再自行徒步離開現場前往斗六某
    代書事務所訪友，案發當時伊根本沒有在場，自然沒有拿走
    人家行動電話、傷害、剝奪他人行動自由之犯行，伊帶友人
    一起去只是到場協助，沒有想要打人或押人云云。惟查：
  (一)被告上揭犯行，業據告訴人翁辰驊、林昱廷於警詢中指述綦
    詳，復於臺灣嘉義地方法院 99年度訴字第921號審理時到庭
    認證人而具結證述屬實，核與共犯蘇俊龍就本件犯行於臺灣
    嘉義地方法院99年度訴字第921號案件之偵查、審理中所供
    述內容，以及於本院審理中經提解到庭結證情節大致相符，
    並有車籍資料-基本資料詳細畫面、雲林縣警察局97年12月8
    日雲警鑑字第0972100095號函送刑案現場勘察報告暨照片、
    （內含告訴人林昱廷、翁辰驊傷勢照片）、告訴人林昱廷、
    翁辰驊於洪揚醫院就診之診斷證明書等在卷可稽，並有木質
    球棒1支、長鐵管1支、童軍繩3條及透明膠帶1捲等作案工具
    扣案可佐。
  (二)被告王繼賢雖以前詞置辯，惟共犯蘇俊龍於本院審理中已具
    結證稱：伊與告訴人2人約在雲林某保齡球館附近見面，因
    為是金錢糾紛，所以找被告王繼賢看看有何解決方法，被告
    王繼賢便帶朋友與伊一起去赴約，當時伊怕告訴人2 人找人
    打伊，便準備了童軍繩、膠帶及鐵管以資防身備用，萬一被
    打就可以用這些東西把對方抓起來，伊到達現場與告訴人等
    碰面後，被告王繼賢曾上前詢問事情始末，接著就走回現場
    附近的教堂與友人一起等候，當時該教堂距離伊與告訴人等
    講話的地方很近、約 100公尺，講話都聽得到，也應該看得
    見彼此在做何事，後來伊與告訴人林昱廷談得不甚愉快，告
    訴人林昱廷拿著車上的木棍子要打伊，被告王繼賢的友人們
    便衝上去打人，伊怕告訴人林昱廷報警，所以和現場的人士
    想要把他抓走，結果沒抓到告訴人林昱廷，被告王繼賢就說
    出事了，伊就和被告王繼賢的友人把告訴人翁辰驊拉上告訴
    人林昱廷停放在現場之自小客車上，伊便上了告訴人林昱廷
    的車子，當時車上除了伊與告訴人翁辰驊外，還有2 名被告
    王繼賢的友人，而被告王繼賢與其他友人便駕駛伊開往現場
    之另壹台自小客車，雙雙駛離現場，然後伊才又在途中自己
    或命車上友人前往伊開往現場的另台自小客車上將童軍繩、
    膠帶等物取來，接著告訴人翁辰驊就被綑綁了等語明確（參
    閱本院審理卷第56頁背面至64頁背面）。衡諸證人蘇俊龍既
    為本案共犯，對於案發當時之動機、現場狀況、彼此下手情
    節，自屬知之甚詳，且其係於本院審理中直接面對被告王繼
    賢作證，其證述內容實具有相當之可信性，況該等證述內容
    經核與告訴人林昱廷、翁辰驊於警詢及嘉義地方法院99年度
    訴字第921號案件審理中證述情節大致相符，堪信為真實。
    又被告王繼賢已於審理中坦承到場之不知名人士數人，均為
    其叫去幫忙之小弟，是在該等攜帶鐵管、膠帶、童軍繩一起
    赴約之情形下，被告王繼賢與該等友人之目的應係綁人乃屬
    昭然若揭，縱被告先行離去現場，惟其仍將該等手下留在現
    場，用意自然係在協助共犯蘇俊龍將告訴人等押走，被告王
    繼賢就此等犯意之聯絡、行為之分擔亦難辭其咎，何況告訴
    人翁辰驊、共犯蘇俊龍均於本院審理時結證稱：被告王繼賢
    當時仍在現場，只是距離比較遠等語明確；而共犯蘇俊龍更
    以證人身分結證稱：當告訴人林昱廷跑掉時，被告王繼賢還
    在旁邊說：「出事了」等語，顯見被告王繼賢此處所辯均係
    事後卸責之詞，礙難採信。
  (三)綜上所述，本件被告王繼賢上揭犯行，應屬事證明確，堪為
    認定，應予依法論科。至證人翁辰驊雖於本院審理中結證稱
    ：被告等人係將其押上車之後，才去百利花園附近買童軍繩
    等語。惟查，告訴人翁辰驊係本案之被害人，在本件案發時
    不但遭人持器物毆打，復遭人強押上車，並在車上遭人綑綁
    束縛，就此等恐怖之經歷過程之細節有所淡忘，自與常情相
    符，因本件共犯蘇俊龍已於本院審理中結證稱：鐵管、童軍
    繩、膠帶都是事先預備好帶到現場去的等語，參酌前述被告
    與證人蘇俊龍等前往案發地點之目的即係在押人，本院因認
    證人蘇俊龍所述應與事實較為相符而足資採信。另證人蘇俊
    龍雖曾於本院審理中結證稱：伊等有打人，但是是徒手打而
    非持器物毆打云云。惟觀諸告訴人2 人之傷勢，除多處擦、
    挫傷外，尚有瘀傷、開放性傷口之存在，該等傷勢顯非單純
    徒手毆打，而係以器物為工具毆擊所致，乃屬至明，證人蘇
    俊龍此處所辯顯係事後迴護被告王繼賢之詞而不足為採，均
    在此一併敘明之。
二、按刑法第 302條之妨害自由罪，係妨害他人自由之概括括規
    定，故行為人具有一定之目的，以非法方法剝奪人之行動自
    由者，除法律別有處罰較重之規定（例如略誘及擄人勒贖等
    罪），應適用各該規定處斷外，如以使人行無義務之事，或
    妨害人行使權利為目的，而其強暴脅迫已達於剝奪人行動自
    由之程度，即祇成立本罪，不應再依同法第304條之強制罪
    論處。誠以此項使人行無義務之事，或妨害人行使權利之低
    度行為，應為剝奪人之行動自由高度行為吸收，不能以其目
    的在使人行無義務之事，或妨害人行使權利，即認係觸犯刑
    法第302條第1項、第304條第項之2罪名而依刑法第55條之規
    定從一重處斷。且刑法第 302條第1項之法定刑，既較第304
    條第 1項為重，則以私行拘禁之方法妨害人自由，縱其目的
    使人行無義務之事，或妨害人行使權利，仍應逕依第 302條
    第1項論罪，並無適用第304條第1項之餘地。又刑法第302條
    第1 項之剝奪他人行動自由罪，以私行拘禁或以其他非法方
    法，剝奪人之行動自由為要件，所謂非法方法，當包括強暴
    、脅迫、恐嚇等足以剝奪他人行動自由之情事在內，故剝奪
    他人行動自由所實施之非法方法，其低度之普通傷害、恐嚇
    、強制行為均應為妨害自由之高度行為所吸收，僅應論以刑
    法第302條第1項之妨害自由一罪。查本件被告王繼賢與共犯
    於案發時點前往案發地點之目的，由彼等攜帶鐵棍、童軍繩
    、膠帶等足以制服、綑綁他人之情節觀之，顯然一開始即出
    於有剝奪告訴人等行動自由之意思而為本件犯行，是依上揭
    說明，核被告王繼賢所為，係犯刑法第302條第1項之妨害自
    由罪，公訴意旨認被告王繼賢所為，係分別犯刑法第302條
    第1項、第304條第1項、第277條第1項等數罪，核與上揭說
    明有所不符，應予更正之。而被告王繼賢在時間、地點均相
    當密接之情形下，同時欲捉拿告訴人林昱廷及翁辰驊，雖僅
    達到將告訴人翁辰驊押上車之目的，而讓告訴人林昱廷逃脫
    ，仍應認係一行為同時觸犯剝奪他人行動自由既遂及未遂罪
    2罪，而應依刑法第55條想像競合之規定從一重之剝奪他人
    行動自由既遂罪論處。公訴意旨就被告剝奪告訴人林昱廷行
    動自由（未遂）部分固未據起訴，惟既與已成罪之剝奪他人
    行動自由罪（告訴人翁辰驊部分）構成想像競合之法律上一
    罪關係，本院自得就該部分一併予以審究，附此敘明。而被
    告王繼賢及其他共犯關於奪下告訴人林昱廷手上之行動電話
    而不讓其撥打，以及持鐵棒等物品毆傷告訴人林昱廷及翁辰
    驊之所為，或為對物施暴、或為對人施暴之強暴行為之當然
    結果，均不另論罪。而被告王繼賢與共犯間就該等犯行具有
    犯意聯絡、行為分擔，應論以共同正犯。另被告王繼賢於本
    院準備程序中固曾供稱：一同前往之友人中有的應該是未成
    年人等語，嗣於辯論時已改稱：大概都是18、9歲之人，伊
    不是很清楚那些人的年紀，而證人翁辰驊於嘉義地方法院99
    年度訴字第921號案件中亦曾結證稱：
    那些王繼賢的友人都很年輕，但是不確定年紀等語，是本件
    並無證據足認被告係與未成年人共犯，附此敘明。
三、爰審酌被告王繼賢為被告蘇俊龍就金錢債務糾紛強出頭，並
    對告訴人等以暴力相向，對告訴人林昱廷、翁辰驊除造成身
    體傷害外，亦產生極大之心理損害，告訴人翁辰驊於臺灣嘉
    義地方法院99年度訴字第921號案件審理中及本案審理中出
    庭作證時，對案發情節猶泣不成聲，被告之囂張之行為實不
    足為採，並斟酌其事後否認犯行，並飾詞狡辯，態度不甚良
    好，亦未曾與告訴人等進行民事上之和解等一切情狀，量處
    如主文所示之刑，以資懲儆。
四、末查，扣案之鐵管1支、童軍繩3 條、透明膠帶1捲，乃與被
    告共犯本件之蘇俊龍所有，而供本件犯罪所用之物，業據共
    犯蘇俊龍於本院審理中供述明確，爰依刑法第38條第1項第2
    款之規定予以宣告沒收。至扣案木質球棒 1支，因被告否認
    涉案，共犯蘇俊龍於本院審理中復結證稱：球棒不是伊帶去
    的等語，另證人翁辰驊雖曾於臺灣嘉義地方法院99年度訴字
    第921 號案件審理中結證稱：雖然告訴人林昱廷車上的確有
    防身球棒，但不是扣案這一支等語，然而證人翁辰驊於案發
    後情緒極為緊繃，作證時多次在庭上哭泣，則其就此等案發
    時之細節記憶是否正確，實屬可疑。則在別無其他證據證明
    該木質球棒係被告及共犯所為之物，且球棒亦非違禁物品之
    情形下，本院就該扣案木質球棒1 支爰不予宣告沒收，附此
    敘明。
丙、無罪部分：
一、公訴意旨另略以：（承上經判決有罪之事實部分）被告王繼
    賢與共犯蘇俊龍等人將告訴人翁辰驊押上共犯蘇俊龍所駕駛
    之原本為告訴人林昱廷之車牌號碼5J-2800 號自用小客車，
    並以童軍繩、膠帶束縛告訴人翁辰驊、再由坐在後座之被告
    王繼賢友人2 名分別壓制告訴人翁辰驊之行動自由後，被告
    王繼賢及共犯蘇俊龍等人即分乘兩部自用小客車駛離雲林縣
    斗六市○○○路、宏昌路口一帶。詎彼等在途中見告訴人翁
    辰驊身上攜帶有皮包，遂基於強盜之犯意聯絡，趁告訴人翁
    辰驊已被束縛行動自由而不能抗拒之際，強行取走告訴人翁
    辰驊之皮包，並自皮包內取走現金800 元花用，因認被告王
    繼賢此部分所為，與共犯蘇俊龍及不詳姓名、年籍之成年友
    人涉犯有刑法第330條第1項之加重強盜罪嫌等語。
二、按犯罪事實應依證據認定之，無證據不得認定犯罪事實，刑
    事訴訟法第154條第2項定有明文。次按所謂認定犯罪事實之
    證據，係指足以認定被告確有犯罪行為之積極證據而言，該
    項證據自須適合於被告犯罪事實之認定，始得採為斷罪之資
    料；又認定不利於被告之事實，須依積極證據，苟積極證據
    不足為不利於被告事實之認定時，即應為有利於被告之認定
    ，更不必有何有利之證據；事實之認定，應憑證據，如未能
    發現相當確實證據，或證據不足以證明，自不能以推測或擬
    制之方法，以為裁判之基礎；且刑事訴訟上之證明資料，無
    論其為直接證據或間接證據，而為認定犯罪事實所憑，均須
    達於通常一般之人均不致有所懷疑，而得確信其為真實之程
    度，始得據為有罪之認定，若其關於被告是否犯罪之證明未
    能達此程度，而有合理懷疑之存在，致使無從形成有罪之確
    信，即不得遽為不利被告之認定，最高法院29年上字第3105
    號、30年上字第816號、40年臺上字第86號、76 年臺上字第
    4986號判例可資參照。又檢察官就被告犯罪事實，應負舉證
    責任，並指出證明之方法，刑事訴訟法第161條第1項定有明
    文，因此，檢察官對於起訴之犯罪事實，應負提出證據及說
    服之實質舉證責任。倘其所提出之證據，不足為被告有罪之
    積極證明，或其指出證明之方法，無從說服法院以形成被告
    有罪之心證，基於無罪推定之原則，自應為被告無罪判決之
    諭知，最高法院92年臺上字第128號判例意旨參照。
三、公訴意旨就此固以告訴人翁辰驊之指證述為其論述之依據，
    惟被告王繼賢就此乃堅決否認，辯稱：當天伊根本未與證人
    蘇俊龍分別駕車、一同駛離現場，自然無參與加重強盜犯行
    之可能等語。經查，本件被告王繼賢就告訴人翁辰驊遭強押
    上車之事，固因具有犯意聯絡、行為分擔而共負刑事責任，
    已如前揭有罪部分之析述，惟依上揭有罪部分之說明亦可知
    ，被告王繼賢案發當天受共犯即證人蘇俊龍之邀前往案發地
    點之目的係在押人討論債務事宜，且依卷內事證亦無從認定
    被告王繼賢曾就事發經過之除剝奪他人行動自由以外之其餘
    事項有何事先謀劃之情形，縱共犯蘇俊龍等人在押解告訴人
    翁辰驊的路途中，起意將失去行動自由之告訴人翁辰驊身上
    皮包取去，並將其內之現金拿走花用，在別無其他足資認定
    雖同行但是係坐在另外車輛上之被告王繼賢，就該等在共犯
    蘇俊龍所駕駛之密閉車廂內所發生之事有所認知並進而有犯
    意聯絡；況證人蘇俊龍於本院審理中亦結證稱：不曾在路上
    拿告訴人翁辰驊包包裡的錢給另外一車之被告王繼賢或其他
    人士等語，而告訴人翁辰驊於本院審理中具結證述之情節亦
    僅及於被告王繼賢知悉伊遭綑綁在蘇俊龍所駕駛的車上、當
    時蘇俊龍是自己把伊包包裡的錢拿出來的，至於拿給何人已
    不復記憶等語。則在此等情形下，實難勾稽被告王繼賢就該
    等公訴人所起訴之加重強盜罪有何參與或犯意之聯絡。況有
    關告訴人翁辰驊指稱：皮包裡面的錢被拿走一節，因告訴人
    翁辰驊於臺灣嘉義地方法院99年度訴字第921號案件審理中
    固證述其於警詢時僅說出百鈔遭搶，實則皮包內暗藏之千元
    鈔也一併遭掏空，皮包內所有的錢都不見。因為不記得多少
    錢，所以警詢時並未說出千元鈔被搶云云，惟證人翁辰驊於
    該案被告即本案證人蘇俊龍對之進行詰問時，亦不否認其當
    時表示皮包內有紅包一萬元，蘇俊龍離去前還要求其數算皮
    包內金錢有無短少一節（見卷附臺灣嘉義地方法院99年度訴
    字第921號審理影卷二第63頁），而該案被告蘇俊龍當場復
    質以「那時候在車上妳還有數？」，證人翁辰驊則當庭回應
    以「是百鈔嗎？」等語（參閱同上嘉義地方法院影卷二第64
    頁），似肯認曾有數算之舉。苟證人翁辰驊確實數算皮包內
    鈔票，則與其證述皮包內金錢均遭掏空云云，非無矛盾。再
    者，證人翁辰驊非不能概算其所謂暗藏千元鈔之金額，已如
    前述，卻僅指述百元鈔遭劫而未一併指陳大額千元鈔遭強取
    此情事，顯與常情有違。另證人翁辰驊就該案被告蘇俊龍有
    無強取其皮包內現鈔以支付加油費用乙情，除案發過程有無
    停車加油一節，前後供述不一外，就該案被告蘇俊龍何時取
    走證人翁辰驊皮包及何時、如何取款加油等情，亦有「（皮
    包是誰拿走？）（被押上車）在車上的時候，他（即被告）
    就叫（後面）少年人（台語音）把我的包包拿走……他（即
    被告）放在副座」、「他們停在草地的時候，有人跟他（被
    告）說要去加油，所以他從我的皮包裡面拿錢。」、「（被
    告拿多少金額給其他人加油？）……我坐在後面跟他（即被
    告）拉扯，他就好像自己的皮包一樣直接拿走，快速拿走怎
    麼可能會知道（金額）」等前後相左情狀（見同上臺灣嘉義
    地方法院審理影卷二第40、45、54頁），而該案被告蘇俊龍
    亦抗辯停車加油係自掏腰包付款等語，則證人翁辰驊此部分
    之指證既非無瑕疵可指，即難據為被告不利之證據。此外，
    本院復查無其他相關事證足資認定被告王繼賢此部分被訴之
    加重強盜犯行，揆諸前開說明，自應由本院就被告王繼賢此
    部分被訴犯行為無罪之諭知。
據上論斷，應依刑事訴訟法第299條第1項前段、第301條第1項，
刑法第28條、第302條第1項、第55條、第38條第1項第2款，判決
如主文。
本件經檢察官陳雅瑩到庭執行職務。
中    華    民    國   100    年    5     月    30    日
                  刑事第十一庭審判長  法  官  林慧英
                                      法  官  江奇峰
                                      法  官  林學晴
以上正本證明與原本無異。
如不服本判決應於收受判決後10日內向本院提出上訴書狀，並應
敘述具體理由；其未敘述上訴理由者，應於上訴期間屆滿後20日
內向本院補提理由書（均須按他造當事人之人數附繕本）「切勿
逕送上級法院」。
                                      書記官  簡雅文
中    華    民    國   100    年    5     月    30    日
附錄論罪科刑法條
中華民國刑法第302條
（剝奪他人行動自由罪）
私行拘禁或以其他非法方法，剝奪人之行動自由者，處5年以下
有期徒刑、拘役或3百元以下罰金。
